臺灣新北地方法院板橋簡易庭小額民事判決
110年度板小字第4538號
原      告  林源德  
訴訟代理人  吳省怡律師
被      告  陳玉筠  

上列當事人間請求侵權行為損害賠償事件，本院於民國111年1月
25日言詞辯論終結，判決如下：
    主      文
被告應給付原告新臺幣3,636元，及自民國110年10月22日起至清
償日止，按週年利率5%計算之利息。
原告其餘之訴駁回。
訴訟費用新臺幣1,000元，由被告負擔新臺幣820元，餘由原告負
擔。
本判決原告勝訴部分得假執行。
原告其餘假執行之聲請駁回。
    事實及理由
一、本件被告經合法通知，無正當理由未於言詞辯論期日到場，
    核無民事訴訟法第386條所列各款情形，爰依原告之聲請，
    由其一造辯論而為判決。
二、原告主張：兩造互不認識，被告竟基於毀損之犯意，於民國
    109年9月20日1時26分許，在新北市○○區○○路0段00巷00號前
    ，手持鑰匙損壞原告所有停放在該處車牌號碼000-0000號普
    通重型機車(下稱系爭車輛)左後側車殼，減損上開車輛烤漆
    之美觀及保護效用，足以生損害於原告。原告因被告前開毀
    損行為，受有支出車殼修復費用新臺幣（下同）3,640元（
    工資585元、零件3,055元）、清洗車輛費用200元之損害；
    又原告於系爭車輛維修當日無法使用車輛，而支出計程車費
    用615元。為此，爰依民法第184條第1項前段規定，請求被
    告賠償損害等語。並聲明：㈠被告應給付原告4,455元，及自
    起訴狀繕本送達翌日起至清償日止，按週年利率5%計算之利
    息。㈡願供擔保請准宣告假執行。
三、法院之判斷：
  ㈠原告主張被告於上開時、地手持鑰匙損壞系爭車輛左後側車
    殼，致系爭車輛受損之事實，業據其提出本院110年度審易
    字第482號刑事判決、監視器畫面翻拍照片、利信車業行出
    具之估價單及系爭車輛行車執照影本為憑，並據本院依職權
    調閱上開刑事案件偵審卷宗，核閱屬實。又被告就原告主張
    之前揭事實，已於相當時期受合法之通知，而於言詞辯論期
    日不到場，亦未提出準備書狀爭執，依民事訴訟法第436條
    之23、第436條第2項、第280條第3項準用第1項之規定，視
    同自認，是依本院調查證據之結果，堪認原告之主張為真正
    。
  ㈡系爭車輛修復費用：
    按物被毀損時，被害人除得依民法第196條請求賠償外，並
    不排除民法第213條至第215條之適用。依民法第196條請求
    賠償物被毀損所減少之價額，得以修復費用為估定之標準，
    但以必要者為限（例如：修理材料以新品換舊品，應予折舊
    ）。被害人如能證明其物因毀損所減少之價額，超過必要之
    修復費用時，就其差額，仍得請求賠償【最高法院77年度第
    9次民事庭會議決議㈠可資參照】。查系爭車輛修復費用為3,
    640元（工資585元、零件3,055元），有利信車業行出具之
    估價單存卷可參。惟該修復費用中零件係以新品更換舊品，
    則應扣除折舊後計算其損害。再依行政院財政部發布之「固
    定資產耐用年數表」規定，機械腳踏車，其耐用年數為3年
    ，並依同部訂定之「固定資產折舊率表」規定，耐用年數3
    年依定率遞減法之折舊率為千分之536，其最後1年之折舊額
    ，加歷年折舊累計額，其總和不得超過該資產成本原額10分
    之9。準此，系爭車輛係於109年4月出廠，有系爭車輛行車
    執照影本在卷足憑，至本件事件發生之109年9月20日，系爭
    車輛之實際使用為6個月，是原告就更換零件得請求被告賠
    償之範圍，應以2,236元為限（計算式如附表），加計工資5
    85元，共計為2,821元，即為原告得請求之修車費用。
  ㈢清洗車輛費用：
    原告主張其因被告前開毀損行為，而受有清洗車輛費用200
    元之損失，並提出清洗車輛費用項目表為證，則原告請求被
    告給付清洗車輛費用200元，要屬可採。
  ㈣交通費用：
    按當事人已證明受有損害而不能證明其數額或證明顯有重大
    困難者，法院應審酌一切情況，依所得心證定其數額；損害
    賠償之訴，原告已證明受有損害，有客觀上不能證明其數額
    或證明顯有重大困難之情事時，如仍強令原告舉證證明損害
    數額，非惟過苛，亦不符訴訟經濟之原則，爰增訂第2項，
    規定此種情形，法院應審酌一切情況，依所得心證定其數額
    ，以求公平，此有民事訴訟法第222條第2項明文暨其立法理
    由可參。查原告主張其因系爭車輛毀損無法使用，需搭乘計
    程車自新北市板橋區住家前往蘆洲市場工作，因而支出交通
    費用等語，雖未提出相關憑據以資證明，惟本院審酌系爭車
    輛受損程度，堪認原告於是日實有藉助計程車通行之必要，
    其前往工作場所所支出之計程車車資當屬本件侵權行為所增
    加之生活上需要，原告就此部分請求被告賠償其交通費用之
    損失，應屬有據。參以原告提出之大都會計程車網站之計程
    車試算車資表顯示原告住處往返新北市蘆洲區得勝街之單程
    計程車資分別為330元、285元，是以，原告請求被告賠償交
    通費用損失615元（計算式：330元＋285元＝615元），洵屬有
    據。
  ㈤綜上，原告得請求被告賠償之金額為3,636元（計算式：系爭
    車輛修復費用2,821元＋清洗車輛費用200元+交通費用615元
    ）。
四、綜上所述，原告依民法第184條第1項前段規定，請求被告給
    付3,636元，及自起訴狀繕本送達翌日即110年10月22日起至
    清償日止，按週年利率5%計算之利息，為有理由，應予准許
    。逾此範圍之請求，為無理由，應予駁回。
五、本件原告勝訴部分係適用小額訴訟程序所為被告敗訴之判決
    ，爰依職權宣告假執行，又原告聲請供擔保宣告假執行之部
    分，僅係促使法院職權發動，毋庸另予准駁之表示。至原告
    敗訴之部分，其假執行之聲請即失所附麗，應予駁回。
六、訴訟費用負擔：本件訴訟費用額為原告已繳納之第一審裁判
    費1,000元，其中被告應負擔820元，餘由原告負擔。
中　　華　　民　　國　　111 　年　　2 　　月　　25　　日
                  臺灣新北地方法院板橋簡易庭
                            法  官  施函妤
以上為正本係照原本作成。
如不服本判決，應於送達後20日內，向本院提出上訴狀並表明上
訴理由，如於本判決宣示後送達前提起上訴者，應於判決送達後
20日內補提上訴理由書（須附繕本）。
中　　華　　民　　國　　111 　年　　2 　　月　　25　　日
                            書記官  吳昌穆
附錄：
一、民事訴訟法第436條之24第2項：
    對於小額程序之第一審裁判上訴或抗告，非以其違背法令為
    理由，不得為之。
二、民事訴訟法第436條之25：
    上訴狀內應記載上訴理由，表明下列各款事項：
    (一)原判決所違背之法令及其具體內容。
    (二)依訴訟資料可認為原判決有違背法令之具體事實。
三、民事訴訟法第471條第1項：（依同法第436條之32第2項規定
    於小額事件之上訴程序準用之）
    上訴狀內未表明上訴理由者，上訴人應於提起上訴後二十日
    內，提出理由書於原第二審法院；未提出者，毋庸命其補正
    ，由原第二審法院以裁定駁回之。
附表：
折舊時間           金額
第1年折舊值        3,055×0.536×(6/12)=819
第1年折舊後價值    3,055-819=2,236